臺灣臺北地方法院民事判決             100年度訴字第3139號
原      告  中國信託商業銀行股份有限公司
法定代理人  辜松
訴訟代理人  官小琪
被      告  張明宗
上列當事人間請求清償借款事件，本院於中華民國100年9月2日
言詞辯論終結，判決如下：
    主      文
被告應給付原告新臺幣壹佰壹拾陸萬柒仟肆佰零陸元，及如附表
所示之利息及違約金。
訴訟費用新臺幣壹萬貳仟伍佰捌拾元由被告負擔。
    事實及理由
甲、程序方面：
    按當事人得以合意定第一審管轄法院，但以關於由一定法律
    關係而生之訴訟為限。前項合意，應以文書證之。民事訴訟
    法第24條定有明文。查兩造合意以本院為第一審管轄法院，
    分別有信用卡約定條款第25條、簡易通信貸款約定書第9條
    、借據約定書第11條在卷可稽，是本院就本件訴訟自有管轄
    權。
乙、實體方面：
一、原告主張：
    被告於民國86年6月24日向原告請領信用卡（卡號：0000000
    000000000，卡別：VISA）使用，依約被告即得於特約商店
    記帳消費。被告至94年11月23日止累計消費記帳新臺幣（下
    同）17萬4271元未給付，其中17萬395元為消費款、3201元
    為循環利息、675元為其他費用，依約被告除須給付上開消
    費款項外，並應給付自最後繳款截止日即94年11月23日翌日
    起至清償日止，按年息20％計算之利息。又被告於94年5月
    10日向原告借款50萬元，約定分60期攤還，並訂於每月23日
    為攤還日，未按期攤還本息時，自延遲日起自清償日止，依
    應繳金額按年息20％加付違約金，惟被告於借款後至95年2
    月23日止，除清償期款項外，尚餘50萬3958元未清償，其中
    50萬元為本金、400元為違約金、3558元為利息，被告依約
    即喪失期限利益，債務視為全部到期。另被告於93年5月27
    日，向原告借款50萬元，約定自93年5月27日起至95年5月27
    日止循環動用，利息採固定計付，屆期本息如數清償，並約
    定如有停止付款或拒絕承兌或付款者，或任何一宗債務不依
    約清償本金或付息者等情形，債務視為全部到期。詎被告於
    94年10月27日後即未依約清償本息，尚欠本金48萬9177元及
    自94年10月28日起至清償日止，按年息18.25％計算之利息
    ，依約被告債務視為全部到期。爰依信用卡及消費借貸之法
    律關係提起本訴等語。並聲明如主文第1項所示。
二、被告則以：
    雖不爭執原告請求之金額、利息及違約金，也願意還款，但
    伊目前從事資源回收工作，希能分期還款，每月清償2、300
    0元等語置辯。並聲明：原告之訴駁回。
三、本件原告主張之事實，業據其提出信用卡申請書、信用卡約
    定條款、簡易通信貸款申請書、簡易通信貸款約定書、現金
    卡申請書、現金卡貸款約定書、客戶消費明細表、帳務明細
    、放款帳戶還款交易明細等文件影本為證，核屬相符，核屬
    相符。被告雖辯稱其無力一次還款，期能分期清償云云，惟
    對曾向原告借款之事實並不爭執。是依上開證據，已堪信原
    告之主張為真實。
四、按借用人應於約定期限內，返還與借用物種類、品質、數量
    相同之物，民法第478條前段定有明文。從而，原告依消費
    借貸及信用卡契約之法律關係請求被告給付如主文第1項所
    示之本金及利息為有理由，應予准許。
五、本件訴訟費用額，依後附計算書確定如主文所示之金額。
據上論結，本件原告之訴為有理由，依民事訴訟法第385條第1項
前段、第78條、第87條第1項，判決如主文。
中    華    民    國   100    年    9     月    6     日
                  民事第三庭    法  官  孫正華
以上正本係照原本作成。
如對本判決上訴，須於判決送達後20日內向本院提出上訴狀。如
委任律師提起上訴者，應一併繳納上訴審裁判費。
中    華    民    國   100    年    9     月    6     日
                                書記官  林秀娥
計  算  書
項      目             金  額（新臺幣）    備    註
第一審裁判費            12,583元
合        計            12,583元
如對本判決上訴，須於判決送達後20日內向本院提出上訴狀。如
委任律師提起上訴者，應一併繳納上訴審裁判費。
附表：利息、違約金之計算均至清償日止
┌──┬────┬──────┬────┬────┬────┬────┐
│    │        │            │        │        │        │        │
│編號│  產品  │ 計息本金   │年利率（│ 利息   │違約金  │違約金  │
│    │        │（新臺幣）  │％）    │起算日  │起算日  │計算方式│
│    │        │            │        │（民國）│（民國）│        │
│    │        │            │        │        │        │        │
├──┼────┼──────┼────┼────┼────┼────┤
│  1 │信用卡  │ 17萬395元  │20％    │94年11月│        │        │
│    │        │            │        │24日    │        │        │
├──┼────┼──────┼────┼────┼────┼────┤
│  2 │簡易通信│ 50萬元     │        │        │95年2月 │自違約金│
│    │貸款    │            │        │        │24日    │起算日起│
│    │        │            │        │        │        │至清償日│
│    │        │            │        │        │        │止按年息│
│    │        │            │        │        │        │20％計算│
├──┼────┼──────┼────┼────┼────┼────┤
│  3 │現金卡  │48萬9177元  │        │94年10月│        │        │
│    │        │            │18.25％ │28日    │        │        │
│    │        │            │        │        │        │        │
└──┴────┴──────┴────┴────┴────┴────┘